臺灣高等法院花蓮分院刑事判決　　　　　　　　　　九十三年度上訴字第一四九號
　　上　 訴　 人　臺灣花蓮地方法院檢察署檢察官
　　上訴人即被告　甲○○
右列上訴人因被告竊盜案件，不服臺灣花蓮地方法院九十三年度易字第五０號中華民
國九十三年七月廿九日第一審判決( 起訴案號：臺灣花蓮地方法院檢察署九十二年度
偵字第二六０四號、九十三年度偵字第一九四、二二八、八八、二八四、二六八、六
一五、六一六、六一七、六一八、六一九號、九十三年度偵字第三二一、七三五、七
三六、七三七、七五一、九０三、九二四號），提起上訴，本院判決如左：
    主  文
原判決撤銷。
甲○○以犯竊盜罪為常業，累犯，處有期徒刑參年拾月。並於刑之執行前，令入勞動
場所強制工作參年。
螺絲起子一把、活動板手一隻以及扣案之螺絲起子一把以及油壓剪一隻沒收。
    事  實
一、甲○○前曾於民國（下同）九十年間因違反毒品危害防治條例案件，經法院判處
    有期徒刑五月，於九十二年四月二日執行完畢，仍不知悔改，基於意圖為自己不
    法所有之概括犯意，以犯竊盜罪為常業，或獨自一人，或分別夥同邱家慶、林坤
    宗、吳德忠、余禎育、周賢丕、李聖宏等人分別於如附表所示之時間、地點，以
    如附表所示之犯罪方法，連續竊得如附表所示之物，分經警於如附表所示之時間
    查獲，並扣得供甲○○犯罪所用之螺絲起子一把以及油壓剪一把。
二、案經花蓮縣警察局花蓮分局、花蓮縣警察局吉安分局以及宜蘭縣警察局三星分局
    報請臺灣花蓮地方法院檢察署檢察官偵查起訴。
    理  由
一、前揭犯罪事實，均經被告於原審及本院坦承不諱，並有如附表所示之證據可資為
    證，本案罪證明確，犯行洵堪認定。
二、核被告所為，係犯刑法第三百二十二條之常業竊盜罪。被告所犯如附表所示之犯
    行，所構成之竊盜罪名均詳如附表所犯法條欄所載，其中並另有觸犯刑法第三百
    零六條之侵入住宅罪、第二百十六條之行使偽造私文書罪、第三百五十四條毀損
    罪，惟均與常業竊盜罪間有方法結果之牽連關係，應從一重之常業竊盜罪論。被
    告於警詢中被告陳稱在本案犯罪的那段時間內，並沒有工作（Ｂ２卷第三頁，Ｑ
    ２卷第二頁），而且被告之友人吳德忠也陳稱被告都是靠竊盜維生（Ｉ３卷第十
    八頁），而以被告於短短之半年內犯下三十餘件之竊盜案，所得財物中有許多均
    屬貴重之金屬財物以及車輛等等，其竊盜所得已足以維生，被告於審理中否認以
    竊盜為常業，自未可採信。起訴書認被告所犯係竊盜罪，起訴法條應予變更。另
    被告之犯行中，或與邱家慶，或與林坤宗，或與吳德忠，或與余禛育，或與周賢
    丕，或與李聖宏共同竊盜，彼此間並有犯意聯絡以及行為分擔，就所觸犯之罪行
    部分為共同正犯，亦均詳如附表，被告所犯附表編號十五之犯行，雖被告竊取之
    液晶螢幕帶離被害人住處時，即被警員查獲，但被告既然已將竊取之液晶螢幕置
    入自己實力支配範圍內，其行為仍構成既遂。再被告僅就竊盜之犯行與邱家慶等
    人間有共犯關係，就被告所犯之常業竊盜罪，則並無犯意聯絡以及行為分擔，則
    就被告而言，自應論以常業竊盜罪，而非共同常業竊盜罪。又被告所犯附表編號
    五之犯行，被告於原審準備程序中陳稱確實知道吳德忠持乙○○之信用卡，以乙
    ○○之名義前往刷卡購買電視機，則被告就偽造文書之犯行與吳德忠之間亦有犯
    意聯絡與行為分擔，亦為共同正犯，均併予明。被告於九十年間因違反毒品危
    害防治條例案件，經法院判處有期徒刑五月，於九十二年四月二日執行完畢，有
    臺灣高等法院被告全國前案記錄表附卷可參，五年以內再犯本件有期徒刑以上之
    罪，為累犯，應依刑法第四十七條規定加重其刑。原審予以論罪科刑，固非無見
    ，惟就本件被告竊盜犯行達三十三件之多，已嚴重危害社會治安，原審未予宣告
    保安處分，有違人民之法律感情及法律秩序之維繫，自有未當，被告之上訴意旨
    ，請求本院從輕量刑，固無可採，檢察官之上訴意旨執上述爭點請求本院應對被
    告併宣告保安處分而指摘原判決不當，為有理由，應予撤銷改判，爰審酌被告本
    次犯行所竊得之物品價值不斐，犯罪手法多半係趁被害人不在家時侵入偷取貴重
    物品，對被害人之居家自由有嚴重危害，其同夥竊盜之人又屬不確定，其再犯之
    危險性更高，惟被告於犯罪後坦白承認犯行，犯罪後態度尚稱良好等一切情狀量
    處如主文所示之刑。未扣案之螺絲起子一把以及活動板手一隻與扣案之螺絲起子
    一把以及油壓剪一隻為被告所有且係供犯罪所用之物，應依刑法第三十八條第一
    項第二款宣告沒收。至於其餘扣案之物品並無證據足以證明係供被告犯罪所用，
    自無從宣告沒收。又被告以犯竊盜罪為常業，應依竊盜犯贓物犯保安處分條例第
    三條第一項第二款，併諭知被告於刑之執行前令入勞動處所強制工作三年。
三、檢察官於本院審理中移送併辦（九十三年度偵字第三二一號），謂被告另於九十
    二年九月至十月間夥同余禎育在花蓮市○○路七十五號及吉安鄉宜昌村等地竊取
    財物云云，訊據被告堅決否認有此部分犯行，被告此部分罪嫌，係以共同被告余
    禎育之指訴為唯一依據，然共同被告之指訴，不能為被告定罪之唯一證據，刑事
    訴訟法第一百五十六條第二項定有明文，本院查無其他積極證據足以佐證被告有
    此部分犯行，再審酌被告既已對原審判決三十三次竊盜犯行，均已坦承不諱，如
    被告有上開犯行，應無再予隱瞞之動機與必要，不能證明被告此部分犯行，因公
    訴人認與有罪部分有裁判上一罪關係，併予明。
據上論斷，應依刑事訴訟法第三百六十九條第一項前段、第三百六十四條、第二百九
十九條第一項前段，刑法第三百二十二條、第二百十六條、第二百十條、第三百零六
條，竊盜犯贓物犯保安處分條例第三條第一項第二款，刑法第三百五十四條、第五十
五條、第四十七條、第三十八條第一項第二款，判決如主文。
本案經檢察官林慧到庭執行職務。
中      華      民      國    九十三    年      十     月     二十一    日
                                審判長法官  吳  鴻  章
                                      法官  林  德  盛
                                      法官  黃  永  祥
右正本證明與原本無異。
如不服本判決，應於判決送達後十日內向本院提出上訴狀。其未述理由者，並應於
提出上訴狀後十日內向本院補提理由狀(須附繕本)。
                                    書記官  吳  家  瑩
中      華      民      國    九十三    年      十     月     二十一    日
